臺灣宜蘭地方法院民事裁定　
111年度管字第1號
聲  請  人
即  債權人  臺北市公共運輸處

法定代理人  常華珍  
代  理  人  林光彥律師
相  對  人
即  債務人  正河興業有限公司

法定代理人  廖聖偉  

訴訟代理人  蘇奕全律師
上列債務人因給付違約金等行政執行事件，經債權人聲請管收，
本院裁定如下：
    主  文
廖聖偉准予管收。
    理  由
一、本件聲請意旨略以：聲請人即債權人與相對人即債務人間請
    求給付違約金等事件，業經臺灣臺北地方法院103年度建字
    第356號民事判決、臺灣高等法院106年度建上字第64號民事
    判決、最高法院108年度台上字第715號民事裁定確定在案。
    另有臺灣臺北地方法院108年度司聲字第904號確定訴訟費用
    額民事裁定。債務人依前開執行名義，共應給付債權人新臺
    幣（下同）2,566,366元，及其中2,519,426元自民國103年1
    0月22日起，其中46,940元自108年7月27日起，均至清償日
    止，按週年利率5%計算之利息。因債務人怠於清償，經債權
    人於108年6月21日向本院聲請強制執行。惟查，債務人迄今
    僅清償270,718元，且此部分亦應先抵充執行費20,532元，
    其清償金額實僅250,186元。扣除債權人前已以110年6月7日
    陳報狀及111年6月13日陳報狀抵充之利息金額後，債務人應
    再給付債權人2,566,366元，以及其中2,519,426元自105年1
    0月13日起，其中46,940元自108年11月6日起，均至清償日
    止，按週年利率5%計算之利息。債務人未足額清償，且已清
    償之比率極低。經本院108年度司執助字第371號強制執行事
    件（下稱系爭強制執行事件）執行中，於110年6月1日、110
    年7月19日函請債務人陳報最近一年內應供強制執行之財產
    狀況、財產所在、承攬工程或所營業務、應收帳款等事項，
    債務人均未據實陳報，而有不為報告或為虛偽之報告之情形
    。經本院於111年6月13日宜院深108司執助庚字第371號執行
    命令命債務人正河興業有限公司於該執行命令送達10日內，
    履行對債權人之執行債務，迄今仍未為任何清償。為此聲請
    本院依強制執行法第20條第3項、第25條第2項第4款規定管
    收債務人。
二、債務人答辯意旨略以：如系爭強制執行事件中所為之陳述，
    債務人願分期清償債務，惟債權人不同意等語。
三、按依強制執行法第20條規定，已發見之債務人財產不足抵償
    聲請強制執行債權或不能發現債務人應交付之財產時，執行
    法院得依債權人聲請或依職權，定期間命債務人據實報告該
    期間屆滿前一年內應供強制執行之財產狀況。債務人違反前
    項規定，不為報告或為虛偽之報告，執行法院得依債權人聲
    請或依職權命其提供擔保或限期履行執行債務。債務人未依
    前項命令提供相當擔保或遵期履行者，執行法院得依債權人
    聲請或依職權管收債務人。但未經訊問債務人，並認其非不
    能報告財產狀況者，不得為之。又同法第21條第1項復規定
    ：債務人有下列情形之一，而有強制其到場之必要者，執行
    法院得拘提之：一、經合法通知，無正當理由而不到場。二
    、有事實足認為有逃匿之虞。再者同法第25條第2項第4款規
    定：關於債務人拘提、管收、限制住居、報告及其他應負義
    務之規定，於下列各款之人亦適用之：……。四、法人或非法
    人團體之負責人、獨資商號之經理人。
四、經查，本院於110年6月1日函請債務人陳報「最近一年內應
    供強制執行之財產狀況，包括但不限於公司財產目錄之財產
    所在、 最近一年內承攬工程或所營業務、應收帳款等事項
    」（見系爭強制執行事件卷一第118頁）。債務人於110年6
    月15日函覆稱：「二、依來函說明二提供帳戶影本核對，請
    參閱。三、根據上述帳戶尚有收入，僅兩筆利息，利息共計
    ：13元。」（見系爭強制執行事件卷一第157至159頁）。嗣
    本院於110年7月19日再次命債務人陳報「最近一年內應供強
    制執行之財產狀況」，債務人函覆稱「109年3月12日到110
    年3月24日為止，很明顯未有其他收入」（見系爭強制執行
    事件卷一第160、164頁）。繼於110年8月6日本院庚股書記
    官電話詢問：「⑴最近一年內是否有取得其他可供執行之財
    產？⑵自110年3月24日迄今是否有其他財產收入？」債務人
    法定代理人答稱：⑴自109年3月12日起至110年3月24日止，
    沒有取得其他可供執行之財產。⑵自110年3月24日迄今也是
    沒有其他財產收入。」（見系爭強制執行事件卷一第166頁
    ）。
五、然查，依財政部北區國稅局新莊稽徵所110年6月15日函覆之債務人營利所得稅結算申報書，其中債務人108年度之資產負債表載明：編號1000「資產總額」高達16,453,619元，其中編號1129「其他應收款」有11,272,335元，編號1130「存貨」有4,651,455元，編號1901「存出保證金」有433,376元（見系爭強制執行事件卷一第143頁）。依上開內容，債務人應有資產以供清償債務，且其資產數額（16,453,619元）高於執行金額（2,566,366元之本息）數倍，其於本院命陳報財產狀況、公司財產目錄之財產所在、最近一年內承攬工程或所營業務、應收帳款等事項時，就上開事項並未說明，堪認有不為報告之情形。
六、債務人於111年5月30日在系爭強制執行事件具狀陳述略以：
    108年營所稅申報之資產負債表所載㈠、其他應收帳款11,272
    ,335元部分：因債務人自89年設立起以承包各項小型工程為
    業，因帳務不齊全，多年來以國稅局核定之所得額標準申報
    課稅所得，並據以繳納營所稅。惟因工程成本及費用項目繁
    多，債務人確有支出惟無法取得合於稅法規定之憑證，債務
    人只能懸帳列為其他應收款，並無實際應收之債權對象，因
    而自105年起至108年底累計之金額達11,272,335元。㈡、存
    貨4,651,455元部分：為無法變賣之過時廢料或廢品早已丟
    棄，不復存在。因109年公司只有3筆修繕收入288,265元，
    故於申報營所稅時依同業成本率於帳上核銷減少存貨成本18
    4,309元，於109年12月31日帳上仍虚列期末存貨4,467,146
    元。㈢、存出保證金433,376元部分：為107年間支付各小型
    工程之保證金，該保證金於109年雖有陸續收回，但不足支
    應108年間積欠的銀行借款、109年之銀行借款利息及員工薪
    資等正常營運費用。綜上，上開稅務申報係為課稅為目的公
    司自行編製之報表，非債務人財產負債對外之證明文件。國
    稅局對於無法完整提示帳冊或憑證不合稅法規定之公司，訂
    有不同方式之所得計算標準。一般小型公司行號為符合國稅
    局課稅要求，通常會另行編制報表。故以稅務申報之報表 
    逕行認定公司有該項真實財產存在似非合宜等語。惟查，10
    8年營所稅申報之資產負債表既有如上之記載，且該資產負
    債表為債務人自行編列、申報，自堪認係債務人之財產真實
    情況。債務人如主張上開資產負債表並非真實，自應由債務
    人負說明及舉證義務，乃債務人並未詳為說明，僅泛稱無應
    收債權對象、存貨為無法變賣之過時廢料廢品及收回之保證
    金已支付云云，且未舉證以釋明，難認其已就財產情況依法
    報告。
七、本院民事執行處前以債務人就其財產狀況不為報告，依強制
    執行法第20條第2項之規定，於111年6月13日以宜院深108司
    執助庚字第371號執行命令，命債務人限期履行（見系爭強
    制執行事件卷二第104至105頁），債務人仍未遵期履行，有
    108年度司執助字第371號卷可按，債務人亦不爭執未為履行
    之事實，是債權人聲請管收，應予有據。
八、綜上，債權人依強制執行法第20條第3項、第21條第1項及第
    25條第2項第4款規定，聲請將債務人法定代理人廖聖偉予以
    管收，為有理由，應予准許。爰裁定如主文所示。
中　　華　　民　　國　　111 　年　　10　　月　　31　　日
                  民事庭  法　官  謝佩玲
正本係照原本作成。
如不服本裁定應於送達後10日內向本院提出抗告狀，並繳納抗告
費新臺幣1,000元。
中　　華　　民　　國　　111 　年　　10　　月　　31　　日
                          書記官  黃家麟